# 消费券相关

提问人：windyjw007 时间：2023-04-14 11:19:46
我司是商场中的一个店铺，卖给消费金银首饰 10000 元，收到现金 9900 元，消费券 100 元。如果客人需要发票，我司会直接按照 9900 元开票给客人
按照和商场的约定，消费券我司会承担20%，商场承担80%。因此我司会向商场开具 80 元的发票，商场会打 80 元给我司
我司直接按照10000-100 _20%=9980_ 为基础确认收入 _9980/1.13=8831.86_ 元，并确认销项税 _8831.86_ 0.13=1148.14元，消费税8831.86*0.05=441.59元
想问下，把我司承担的消费券的20%直接冲减收入并调减销项和消费税是否合适？非常感谢

回答人：chenyiwei
就本案例而言，本企业的客户是购买首饰的顾客，本企业向商场租用店铺以及接受商场提供的各项辅助服务，即本企业是商场的“客户”。
假设消费券是商场发行的（不是由本企业发行的，本企业依据与商场之间的协议接受商场发行的消费券），则可以看作是本企业和商场共同对客户进行补贴（按 80 ： 20 比例承担补贴支出），其中本企业承担的补贴金额（ 20 ）应冲减收入；对商场承担的补贴（ 80 ）可以确认为本企业的收入（相当于商场将补贴支付给顾客，顾客再用该补贴款向本企业购买商品）。因此本企业在会计上确认的含税收入是 9980 元。
税务问题可能比较复杂，且无明确规定，建议咨询税务专业人士，并与本企业的主管税务机关沟通确认。